【裁判字號】    90,毒抗,654
【裁判日期】    900828
【裁判案由】    毒品危害防制條例
【裁判全文】
臺灣高等法院刑事裁定                              九十年度毒抗字第六五四號
    抗  告  人
    即  被  告  甲○○
右抗告人因違反毒品危害防制條例案件，不服臺灣台北地方法院，中華民國九十年八
月一日裁定（九十年度毒聲字第一六八二號），提起抗告，本院裁定如左：
    主  文
抗告駁回。
    理  由
一、原裁定意旨略以：抗告人即被告甲○○於民國九十年一月三日十六時許之前四日
    內某時，在某不詳處所施用第二級毒品安非他命，為警於九十年一月三日十六時
    許，在台北市○○○路○段一三七巷十九號一樓查獲。被告雖否認有施用安非他
    命之行為，但被告於警訊中所採集之尿液經送檢驗，呈安非他命陽性反應，有台
    北市立療養院尿液檢驗報告書一紙在卷為憑，被告所辯顯不足採信。檢察官依毒
    品危害防制條例第二十條第一項及觀察勒戒處分執行條例第三條第一項規定，聲
    請裁定將被告送勒戒處所觀察、勒戒，經核於法並無不合，爰裁定被告送勒戒處
    所觀察、勒戒等語。
二、抗告意旨略以：被告本無施用安非他命之行為與習慣，亦於警訊筆錄上否認之，
    事發當日被告係因友人盧冠喻將入伍當兵，約定宴請之，是下午乃由友人林坤賢
    騎車載被告至本案警方查獲現址，恰發見已有警方在搜查，只因被告認識前述等
    友人，而莫名地被一併帶回警局偵訊、驗尿。被告並無施用任何之毒品，豈有尿
    液呈陽性之可能（被告當時有服用中藥，此警訊筆錄上記載），事後回想在離開
    警局時針對被告採集之尿液尚未有完整之密封，則是否因運送中有遭受其他尿液
    之感染，是其程序難謂已盡完備，據之以為裁定，實為被告所不服云云。
ZT、經查，被告於右揭時地為警查獲時，經警採尿送台北市立療養院初驗及複驗後，
    二次檢驗結果均呈安非他命陽性反應，此有台北市立療養院尿液檢驗報告書二紙
    在卷可稽（見偵查卷第十六、十七頁）。再台北市立療養院複驗尿液檢驗方法係
    採氣相層析質譜儀分析法，而氣相層析質譜儀乃目前就藥物篩檢結果必須進一步
    確認時所最常採用之確認方法，在良好的操作條件之下，以氣相層析質譜儀作藥
    物及其代謝物之定性及定量分析，幾乎不會有偽陽性反應，上開尿液檢驗報告應
    可採認，故被告辯稱：伊當時有服用中藥云云，自不足採；另被告辯稱：伊所採
    集之尿液尚未有完整之密封，可能有遭受其他尿液之感染云云。惟若真有被告所
    述之情況，為何未見被告於當時即行主張之，卻於嗣後始指摘有此情況，顯係卸
    責之詞，不足採信，是被告確施用第二級毒品安非他命之犯行，堪予認定。原審
    法院依檢察官之聲請按毒品危害防制條例第二十條第一項、觀察勒戒處分執行條
    例第三條第一項規定，裁定被告應送勒戒處所觀察、勒戒，於法並無不合，本件
    抗告，為無理由，應予駁回。
據上論斷，依刑事訴訟法第四百十二條，裁定如主文。
中    華      民      國      九十    年    八    月      二十八        日
                              臺灣高等法院刑事第二十四庭
                                  審判長法  官  王  炳  梁
                                        法  官  李  世  貴
                                        法  官  陳  憲  裕
右正本證明與原本無異。
不得再抗告。
                                        書記官  劉  育  妃
中    華    民    國      九十    年      八        月      二十九  日


司法院資訊處製作；財團法人民間司法改革基金會備份。
